臺灣高等法院臺南分院刑事裁定　　　　　　 九十一年度毒抗字第一一號　　 Ｃ
　　　抗　告　人　甲　○　○
右列抗告人甲○○因毒品危害防制條例案件，不服臺灣雲林地方法院中華民國九十年
十二月十七日裁定（九十年度毒聲字第一三八五號）提起抗告，本院裁定如左：
      主      文
抗告駁回。
      理      由
一、抗告意旨略以：抗告人於民國九十年七月底開始，因感冒僅在家中服用母親購自
    斗南鎮元林中西藥局之「風熱友」及斗六市武田藥局之「安速風達」二種成藥，
    現刑事案件業已提出聲請檢驗是否上該二種成藥含有甲基安非他命之成分，抗告
    人並無吸用安非他命，原裁定顯有未盡調查之違誤，爰提起抗告撤銷原裁定云云
    。
二、經查：
（一）抗告人甲○○之尿液經詮昕科技股份有限公司以氣相層析質譜儀分析法檢驗認
      定，呈毒品甲基安非他命陽性反應，有詮昕科技股份有限公司濫用藥物尿液檢
      驗報告附卷可稽，按「尿液毒品檢驗，若能使用先進之氣相層析質譜儀分析法
      確認，則可完全排除偽陽性之干擾，為目前最具公信力的檢驗方法」，為法務
      部調查局八十七年九月二十九日（八七）發技（一）字第八七０七四五七四號
      函所揭示，足見上開檢驗方法可完全排除偽陽性之干擾，其鑑驗結果堪以採信
      。次按「甲基安非他命經口服後約百分之七十於二十四小時內自尿液中排出，
      約百分之九十於九十六小時內自尿液中排出；海洛因經注射入人體後，尿液中
      平均可檢驗出嗎啡之時限為二十六小時，此有行政院衛生署藥物食品檢驗局八
      一藥檢壹字第００一一五六、八一一四八八五號函可參。揆諸上開說明，被告
      於九十年八月十九日採尿時起回溯前九十六小時內某不詳時間，在不詳處所，
      有施用第二級毒品安非他命之犯行應堪認定。被告空言抗辯係因服用感冒藥物
      所致，，卻未提出任何證據以實其說，顯係事後卸責之詞，不足採信，其施用
      第二級毒品安非他命之犯行堪予認定。
（二）抗告人前因施用毒品案件，經依臺灣雲林地方法院先後裁定送觀察、勒戒後，
      均無繼續施用毒品之傾向，由臺灣雲林地方法院檢察署檢察官分別以八十八年
      度偵字第三○五二號、八十九年度毒偵字第七四○處分不起訴在案。原審法院
      按刑案資料查註紀錄表核被告係三犯毒品危害防制條例第十條之罪，依檢察官
      之聲請以毒品危害防制條例第二十條第三項規定，聲請裁定令入戒治處所施以
      強制戒治，於法並無不合。綜上所述，本件抗告為無理由，應予駁回。
三、據上論斷，應依刑事訴訟法第四百十二條裁定如主文。
中    華    民    國      九十一      年      一      月      二十四    日
                                  臺灣高等法院臺南分院刑事第二庭
                                      審判長法官  游    明    仁
                                            法官  陳    清    溪
            法官  蘇    重    信
右正本證明與原本無異。
不得抗告。
                                      法院書記官  李    珍    鳳
中    華    民    國      九十一      年      一      月      二十四    日
